【裁判字號】    99,交訴,134
【裁判日期】    990716
【裁判案由】    肇事逃逸罪等
【裁判全文】
臺灣臺中地方法院刑事判決             99年度交訴字第134號
公  訴  人  臺灣臺中地方法院檢察署檢察官
被      告  甲○○
上列被告因肇事逃逸罪等案件，經檢察官提起公訴（99年度偵字
第5910號），本院判決如下：
    主    文
甲○○犯不能安全駕駛動力交通工具罪，累犯，處有期徒刑參月
；又犯肇事致人傷害逃逸罪，累犯，處有期徒刑柒月。應執行有
期徒刑捌月。
    犯罪事實
一、甲○○前於民國93年間，因犯重利罪，經本院以93年度易字
    第2608號判處有期徒刑4月確定，於94年1月27日易科罰金執
    行完畢。其於99年1月19日21時許，在臺中市市○路○○○
    路之某KTV飲酒後，已達不能安全駕駛動力交通工具之程度
    ，仍於翌（20）日凌晨某時，無照駕駛車牌號碼1977-NB號
    自用小客車上路。嗣於同日凌晨1時13分許，行經臺中市○
    ○○路○段與篤信街口，駕駛車輛在該路口迴轉，本應注意
    車前狀況，並隨時採取必要之安全措施，當時天候晴朗，視
    距良好，且道路平坦無缺陷，並無不能注意之情事，其因酒
    後之注意力及對於車輛之操作力減低而疏於注意，而撞擊涂
    文賢所駕駛，停放在臺中市○○○路○段74號之便利超商前
    之車牌號碼7719-ZD號自用小客車，致坐在駕駛座之涂文賢
    受有頭部損傷、肘挫傷、頸部扭傷及拉傷等傷害（所涉過失
    傷害罪部分未據告訴）。詎甲○○知悉肇事後，竟未下車查
    看涂文賢傷勢及報警救護，另行基於肇事逃逸之犯意，旋即
    倒車，往沿臺中港口往民權路方向逃離現場。嗣為警於同日
    凌晨1時51分許，在臺中市○○○路○段與篤行路口查獲，並
    對其施以酒精濃度測試，測得其呼氣酒精濃度值為1.01MG/L
    ，而查獲上情。
二、案經臺中市警察局第一分局報告臺灣臺中地方法院檢察署檢
    察官偵查起訴。
    理    由
一、證據能力方面：按被告以外之人於審判外之陳述，雖不符刑
    事訴訟法第159條之1至第159條之4之規定，然經當事人於審
    判程序同意作為證據，法院審酌該言詞陳述作成時之情況，
    認為適當者，亦得為證據；當事人、代理人或辯護人於法院
    調查證據時，知有刑事訴訟法第159條第1項不得為證據之情
    形，而未於言詞辯論終結前聲明異議者，視為有前項之同意
    ，刑事訴訟法第159條之5定有明文。查本案採為判決基礎之
    被告以外之人於審判外之陳述，固屬傳聞證據，惟當事人就
    該審判外之陳述，及就本案採為判決基礎之文書資料，均未
    曾於言詞辯論終結前爭執其證據能力或聲明異議，本院審酌
    上開陳述作成時之情況，並無違法取證之瑕疵，認以之作為
    證據為適當，揆諸上開規定，該審判外之陳述及文書資料均
    有證據能力，先予敘明。
二、上開犯罪事實業據被告甲○○於本院審理中坦承不諱，復有
    下列事證可資證明：
(一)、證人即本件被害人涂文賢駕駛車牌號碼7719-ZD號自用小客
    車停放在臺中市○○○路○段74號之便利超商前，被告因酒
    後之注意力及對於車輛之操作力減低，而疏未注意車前狀況
    ，於臺中市○○○路○段與篤信街口，駕駛車輛在該路口迴
    轉，其駕駛之車牌號碼1977-NB號自用小客車撞擊證人涂文
    賢前揭自用小客車，致證人涂文賢受有頭部損傷、肘挫傷、
    頸部扭傷及拉傷等傷害，被告其後為警查獲時，經呼氣測試
    結果酒精濃度值為1.01MG/L乙情，業據證人涂文賢於警詢、
    偵查中證述綦詳（見臺中市警局第一分局刑案偵查卷6至8頁
    、偵查卷第5、6頁），並有呼氣酒精測試紀錄表、行政院衛
    生署臺中醫院診斷證明書、車籍查詢-基本資料詳細畫面、
    道路交通事故現場圖、道路交通事故調查報告表(一)、(二)、現
    場照片等在卷可參，此部分事實堪信為真實。
(二)、被告於肇事後逃離現場等情，業據證人涂文賢於警詢及偵查
    中證述：發生碰撞後，被告所駕駛之車牌號碼1977-NB號自
    用小客車副駕駛座玻璃碎裂，伊看見被告頭部流血，隨後他
    立即倒車駛離現場。被告沒有下車查看或詢問伊有無受傷，
    就立即倒車駛離現場。當時伊無法下車，伊看到被告的車子
    正在倒車，伊就從駕駛座搖下車窗，向被告喊說「先生，你
    撞到人」，他沒有反應，還是倒車往中港路方向走，因被告
    車輛副駕駛座車窗已碎掉了，伊聞到很重的酒味飄出來等語
    （見前開警卷第7頁、偵查卷第6頁），且參以本件現場照片
    ，被害人所有之車輛駕駛座旁之車門嚴重凹損，前乘客座旁
    之車輪與原本停放在被害人車輛旁之機車、腳踏車擠壓，致
    該車輪爆胎，輪胎與輪框分離，被告所駕駛車輛之駕駛座右
    前方之車頭部位嚴重凹損、方向燈破裂，被告與被害人之車
    輛車損情形嚴重，足見發生事故當時撞擊力道之猛烈，另被
    告既能駕駛操控車輛倒車後再駛離案發現場，被告當場理應
    已知悉其駕車肇事，並可預見依該撞擊力道可能導致被害人
    受傷，然其竟未停留現場救治傷患或等待警方前來處理，即
    駕車自行離去，足認被告確有酒後駕車及肇事逃逸之犯行。
三、論罪科刑部分：核被告甲○○酒後駕車部分，係犯刑法第18
    5條之3之服用酒類不能安全駕駛罪；其肇事後逃逸部分，則
    係犯同法第185條之4之肇事逃逸罪。被名前於93年間，因犯
    重利罪，經本院以93年度易字第2608號判決有期徒刑4月確
    定，於94年1月27日易科罰金執行完畢等情，有臺灣臺中地
    方法院檢察署刑案資料查註紀錄表及臺灣高等法院被告前案
    紀錄表各乙份在卷足憑，被告受有期徒刑之執行完畢後，5
    年以內故意再犯本件有期徒刑以上之2罪，均為累犯，各應
    依刑法第47條第1項之規定，加重其刑。又被告所犯上開二
    罪間，犯意各別，罪名不同，行為互殊，應予分論併罰。爰
    審酌被告罔顧交通安全，於服用酒類後，已達不能安全駕駛
    之狀態下，猶駕車上路，對於自身及其他使用道路之公眾均
    具有高度之危險性，並肇致事故，且其為警查獲時之酒精濃
    度高達每公升1.01毫克，肇事後亦未留在現場協助救護，反
    逃離現場，惟考其犯後坦承犯行，且業與被害人涂文賢達成
    和解，有臺中市西區調解委員會調解書乙份在卷可參，犯後
    態度尚稱良好等一切情狀，分別量處如主文所示之刑，並定
    其應執行刑，以示懲儆。
據上論斷，應依刑事訴訟法第299條第1項前段，刑法第185條之
3、第185條之4、第47條第1項、第51條第5款，刑法施行法第1條
之1第1項、第2項前段，判決如主文。
中    華    民    國    99    年    7    月    16    日
                        臺灣臺中地方法院刑事第十六庭
                            審判長法  官  巫淑芳
                                  法  官  戴嘉慧
                                  法  官  劉麗瑛
以上正本證明與原本無異。
如不服本判決應於收受判決後10日內向本院提出上訴書狀，並應
敘述具體理由；其未敘述上訴理由者，應於上訴期間屆滿後20日
內向本院補提理由書（均須按他造當事人之人數附繕本）「切勿
逕送上級法院」。
                                  書記官  王玟
中    華    民    國    99    年    7    月    16    日
附錄論罪科刑法條
中華民國刑法第185條之3
服用毒品、麻醉藥品、酒類或其他相類之物，不能安全駕駛動力
交通工具而駕駛者，處1年以下有期徒刑、拘役或科或併科15 萬
元以下罰金。
中華民國刑法第185條之4
駕駛動力交通工具肇事，致人死傷而逃逸者，處6月以上5年以下
有期徒刑。

司法院資訊處製作；財團法人民間司法改革基金會備份。
